【裁判字號】    97,交聲,258
【裁判日期】    970411
【裁判案由】    交管條例聲異
【裁判全文】
臺灣板橋地方法院交通事件裁定          97年度交聲字第258號
原處分機關  交通部公路總局臺北區監理所板橋監理站
異  議  人
即受處分人  甲○○
上列異議人即受處分人因違反道路交通管理處罰條例案件，對於
交通部公路總局臺北市交通事件裁決所於民國97年1 月11日所為
之處分（原處分案號：北市裁二字第裁22-C00000000號）聲明異
議，本院裁定如下：
    主  文
異議駁回。
    理  由
一、原處分意旨略以：異議人即受處分人於民國96年11月28日7
    時13分許，駕駛車牌號碼4850-FG 號自小客車，在臺北縣永
    和市○○路、永貞路口（裁決書誤載為安樂路、得和路口）
    ，經臺北縣政府警察局永和分局警員逕行舉發「闖紅燈（安
    樂路直行）」違規，並移送原處分機關，原處分機關即依道
    路交通管理處罰條例第53條第1 項，裁處異議人罰鍰新臺幣
    （下同）2,700 元，並依同條例第63條第1 項第3 款（裁決
    書漏載）記違規點數3 點。罰鍰限於97年2 月10日前繳納，
    並註明上開罰鍰逾期不繳納之處分。
二、異議意旨則以：異議人當天並未闖紅燈，況該路段街口為雙
    和公園與永和國小及永安市場之交通要衝，向為晨間運動、
    幼童上學、主婦採買必經之處，平素即有導護義工在現場指
    揮交通，是日更有交警於路中維持，加上交通動線緩慢，如
    何能闖越紅燈？故今僅憑員警單方片面之詞，並無法證明異
    議人闖紅燈之事實，為此聲明異議，請求撤銷原處分云云。
三、按汽車駕駛人，行經有燈光號誌管制之交岔路口闖紅燈者，
    處新臺幣1,800元以上5,400元以下罰鍰；又汽車駕駛人有上
    開情形時，除依原條款處罰鍰外，並記違規點數3 點，道路
    交通管理處罰條例第53條第1項及第63條第1項第3 款分別定
    有明文。
四、經查：
  (一)異議人於96年11月28日7 時13分許，駕駛車牌號碼4850-FG
    號自小客車，行經臺北縣永和市○○路、永貞路口之事實，
    為異議人所自承。從而，本件員警永和分局以北縣警交字第
    C00000000 號舉發違反道路交通管理事件通知單逕行舉發之
    車輛，確係異議人所駕駛無訛。
  (二)異議人雖辯稱其並無闖紅燈云云，然證人即舉發本違規事件
    之永和分局警員葉哲宏於本院調查時結證稱：其於96年11月
    28日7 時至9 時擔任交通整理勤務，並於7 時13分許在永和
    市○○路、永貞路口，見4850-FG 號自小客車，於安樂路口
    紅燈亮起時，由安樂路直行，為警發現以鳴哨方式示意停車
    受檢，該駕駛人並未理會且繼續向前往永和派出所方向行駛
    ，且因車速過快，執勤員警因不及制止，無法現場告發，始
    逕行舉發上開違規事實等情，並有庭呈現場位置圖及臺北縣
    政府警察局員警工作紀錄簿在卷可稽。已足明確證稱異議人
    確有闖紅燈之事實。而證人葉哲宏職司犯罪偵查及道路交通
    管理、維護交通秩序之指揮稽查等工作，其與異議人並無怨
    隙，殊無甘冒偽證罪責，故為不實舉發，故證人葉哲宏既已
    明確證述，自屬可信。
  (三)再以交通警員製單舉發違反道路交通管理處罰條例所列之違
    規事實，本質上為行政處分，係公務員基於職務上之權力作
    用，依法就特定之具體事件所為具有公法上效果之單方行政
    行為，基於公務員為公法上行為具有公信力之原則，為該行
    政處分之基礎事實，原則上被推定為真正。準此，本件既無
    任何證據足證舉發警員葉哲宏有捏造事實、違法取締之情事
    ，則執勤警員本其維護交通秩序、安全職責所為之舉發，自
    堪推定為真實。本件異議人前開違規行為，應堪認定。
五、綜上所述，本件異議人確有上揭違規事實。從而，原處分機
    關以異議人違規事證明確，依道路交通管理處罰條例第53條
    第1 項規定，裁處異議人罰鍰1,800 元，並依同條例第63條
    第1 項第3 款記違規點數3 點，於法並無違誤。本件異議為
    無理由，應予駁回。
據上論斷，應依道路交通案件處理辦法第19條，裁定如主文。
中    華    民    國    97    年    4     月    11    日
                    交通法庭    法  官  陳財旺
以上正本證明與原本無異
如不服本裁定應於送達後5日內敘明抗告理由向本院提出抗告狀
                                書記官  周百川
中    華    民    國    97    年    4     月    11    日


司法院資訊處製作；財團法人民間司法改革基金會備份。
